# 备考报表和模拟报表

提问人：rainy418 时间：2011-05-17 15:08:39
个人认为模拟报表就是假设重组的架构在（比如 3 年）之前已存在，模拟编制的报表。备考报表是按照另外一种会计准则编制的报表。下面的描述中又有模拟报表又有备考报表，是同一个意思吗？我觉得都应该叫做模拟报表。
《格式准则 11 号-上市公司公开发行证券募集说明书》 第三十九条 发行人应披露最近 3 年及一期的资产负债表、利润表、现金流量表及所有者权益变动表。发行人编制合并财务报表的，应同时披露合并财务报表和母公司财务报表。最近 3 年及一期合并财务报表范围发生重大变化的，还应披露合并财务报表范围的具体变化情况、变化原因及其影响。 最近 3 年内进行过导致公司主营业务和经营性资产发生实质变更的重大资产购买、出售、置换的发行人，披露的最近 3 年及一期的财务报表应包括：重组完成后各年的资产负债表、利润表、现金流量表和所有者权益变动表，以及重组时编制的重组前模拟利润表和模拟报表的编制基础。 发行人本次募集资金拟用于重大资产购买的，即拟购买的总资产或净资产占发行人最近一年末合并财务报表总资产或净资产的 50 ％以上、或拟购买的资产在前一年产生的营业收入占发行人前一年合并财务报表营业收入的 50 ％以上，还应披露假设前 3 年已完成购买并据此编制的前 3 年备考合并利润表、前一年末备考合并资产负债表。

回答人：chenyiwei
模拟和备考的概念有时会混用。我以前发过一个帖子讨论模拟报表和备考报表的异同，你可以搜索一下。